# 求助陈版主及各位老师：逆流交易+出售子公司

提问人：小鱼儿 nimo 时间：2014-01-13 19:57:49
求助陈版主及各位老师：现有一案例：子公司向母公司出售固定资产一项，第二年，出售了子公司，合并报表对于这未实现内部损益该如何处理呢？

回答人：chenyiwei
请参阅《计学撮要 2013 》问题3-2-60（处置子公司时逆销交易标的资产价值在母公司报表和合并报表的调整问题）.